臺灣嘉義地方法院刑事判決　　　　　　　 94年度易字第192號
公　訴　人　臺灣嘉義地方法院檢察署檢察官
被　　　告　丁○○　男　21歲.
選任辯護人　蔡碧仲律師
　　　　　　李金樺律師
　　　　　　黃鈺律師
上列被告因竊盜案件，經檢察官提起公訴（94年度偵緝字第204
號、第205號），經本院合議庭裁定由受命法官獨任行簡式審判
程序，判決如下：
    主  文
丁○○連續攜帶兇器於夜間侵入住宅竊盜，累犯，處有期徒刑捌
月。扣案之扳手壹支，沒收。
    事  實
一、丁○○前因竊盜、偽造文書案件，分別經法院判處有期徒刑
    1年、4月確定，並定應執行刑有期徒刑1年3月，於93年3月
    25日縮短刑期執行完畢。猶不知悔改，基於意圖為自己不法
    所有之概括犯意，先於民國94年1月12日凌晨3時許，在嘉義
    縣民雄鄉某處，徒手竊取甲○○所有車牌號碼7686─GM號之
    自用小客車，供己代步。又於同年1月12日上午7時許，趁乙
    ○○位於嘉義市○區○○街47巷14號1樓辦公室，已開始營
    業，以不詳工具（無證據證明可作為兇器使用），破壞分隔
    上址內外之出入口鋁門門鎖（該門鎖為鋁門之一部分），竊
    取置於乙○○辦公桌下之公事包1個（內有新臺幣（下同）
    58,500元），及竊取辦公桌上之行動電話2支，置於公事包
    內，嗣於同日上午7時15分許，經乙○○發現而報警查獲。
    復於同年2月9日凌晨零時許之夜間，攜帶其所有且客觀上對
    人之生命、身體構成威脅足為兇器使用之扳手1支，侵入丙
    ○○位於嘉義縣民雄鄉興中村江厝店1之22號住處，竊取舊
    版紙鈔100元4張、10元15張、1元2張、人民幣5角1張及紅包
    袋9個，嗣於同日凌晨零時5分許，在嘉義縣民雄鄉興中村江
    厝店1之28號前，為警當場查獲。
二、案經嘉義市警察局第二分局及嘉義縣警察局民雄分局報請臺
    灣嘉義地方法院檢察署檢察官偵查起訴，經本院合議庭裁定
    由受命法官獨任行簡式審判程序。
　　理  由
一、訊據被告丁○○對於上揭犯罪事實，於本院準備程序及審理
    時均坦承不諱，並經證人甲○○、林大任、丙○○、許兆傑
    於警詢時證述屬實，且據證人乙○○於本院審理時結證綦詳
    ，復有贓物認領保管單3紙、照片15張在卷可考，另有扳手1
    支扣案可資佐證，足認被告之自白與事實相符，本件事證明
    確，被告竊盜之犯行堪予認定。
二、按刑法第321條第1項第2款規定將「門扇」、「牆垣」、「
    其他安全設備」並列。則所謂「門扇」應專指門戶而言，指
    分隔住宅或建築物內外之出入口大門而言。（最高法院著有
    25年上字第4168號判例可資參照）。又刑法第321條第1項第
    2款之「毀越」，指毀壞與踰越二種情形。次按，刑法第321
    條第1項第3款之攜帶兇器竊盜罪，係以行為人攜帶兇器竊盜
    為其加重條件。此所謂兇器，其種類並無限制，凡客觀上足
    對人之生命、身體、安全構成威脅，具有危險性之兇器均屬
    之。且祇須行竊時攜帶此種具有危險性之兇器為已足，並不
    以攜帶之初有行兇之意圖為必要（最高法院著有79年臺上字
    第5253號判例可資參照）。被告就被害人丙○○部分之竊盜
    犯行所攜帶之扳手1支，為金屬製品，業據本院當庭勘驗屬
    實，是其質地極為堅硬，客觀上足以對人之生命、身體、安
    全構成威脅，具有危險性，自屬兇器。核被告所為，係犯刑
    法第320條第1項竊盜罪、同法第321條第1項第2款毀壞門扇
    竊盜罪及同法第321條第1項第1款、第3款攜帶兇器於夜間侵
    入住宅竊盜罪。檢察官就被告竊取被害人乙○○財物部分，
    認被告係犯刑法第320條第1項竊盜，尚有未洽，惟其基本社
    會事實同一，應予變更起訴法條為刑法第321條第1項第2款
    毀壞門扇竊盜罪。被告前後3次犯行，時間緊接，犯罪構成
    要件相同，顯係基於概括犯意反覆為之，為連續犯，應論以
    情節較重之攜帶兇器於夜間侵入住宅竊盜罪一罪，並加重其
    刑。又被告前因竊盜、偽造文書案件，分別經法院判處有期
    徒刑1年、4月確定，並定應執行刑有期徒刑1年3月，於93年
    3月25日縮短刑期執行完畢，此有臺灣高等法院被告全國前
    案紀錄表1份在卷可參，其於受有期徒刑之執行完畢後，5年
    以內再犯本件有期徒刑以上之罪，為累犯，應依刑法第47條
    規定，遞加重其刑。爰審酌被告行為之手段、竊取財物之次
    數、價值，對被害人造成之損害，及事後坦承犯行之犯後態
    度良好等一切情狀，量處如主文所示之刑。扣案之扳手1支
    ，係被告所有供犯罪所用之物，業據被告供承在卷，爰依刑
    法第38條第1項第2款宣告沒收。至扣案之黑色手套1雙雖係
    被告所有並於作案時所載，惟非被告供作為犯罪所用；扣案
    之頭套3個、帽子2頂、西瓜刀2支、電擊棒1支、螺絲起子3
    支、大型鐵撬1支、電動起子1支、手電筒1支、扳手1支、望
    遠鏡2個、棉手套5個、對講機1支，亦非被告所有供犯罪所
    用之物，均據被告供述在卷，又非屬違禁物，爰不併予諭知
    沒收。
據上論斷，應依刑事訴訟法第273條之1第1項、第299條第1項前
段、第300條，刑法第56條、第321條第1項第1款、第3款、第47
條、第38條第1項第2款，判決如主文。
本案經檢察官廖素琪到庭執行職務。
中　　華　　民　　國　　94　　年　　6　 　月 　30 　　日
                    刑事第三庭  法  官  卓春慧
上列正本證明與原本無異。
如不服本判決，應於判決送達後10日內向本院提出上訴狀（應附
繕本）。告訴人或被害人如對於本判決不服者，應具備理由請求
檢察官上訴，其上訴期間之計算係以檢察官收受判決正本之日期
為準。
中　　華　　民　　國　　94　　年　　6　 　月 　30 　　日
                                書記官  江芳耀
附錄本案論罪科刑法條全文：
中華民國刑法第321條
犯竊盜罪而有左列情形之一者，處六月以上、五年以下有期徒刑：
一  於夜間侵入住宅或有人居住之建築物、船艦或隱匿其內而犯之
    者。
二  毀越門扇、牆垣或其他安全設備而犯之者。
三  攜帶兇器而犯之者。
四  結夥三人以上而犯之者。
五  乘火災、水災或其他災害之際而犯之者。
六  在車站或埠頭而犯之者。
前項之未遂犯罰之。
